# 注销子公司算处置子公司吗？

提问人：ccj2012 时间：2018-03-14 22:46:33
请教一个概念，处置子公司是否包括注销子公司？ 貌似在年报上，如果存在处置子公司的情况，是需要单独的附注来披露的，所以想把概念搞清楚，请教

回答人：chenyiwei
注销的情况比较复杂。如果处置其主要经营性资产和业务，将其变为空壳后注销，则等同于处置子公司；如果母公司接收其经营性资产、业务和人员后将其注销，则不改变合并报表层面的合并结果，只需作简单文字说明即可。

提问人：cjzhangyong 时间：2018-03-15 08:13:36
A公司为子公司 客户为B公司，B公司为A公司的母公司，A为B加工产品，现在B把A人员、资产都并入B，然后注销了A，那么这块不算处置子公司，直接文字说明即可？

回答人：chenyiwei
不是处置子公司，其效果相当于吸收合并。